臺灣臺北地方法院刑事判決　　　　　　　93年度易字第1232號
公　訴　人　臺灣臺北地方法院檢察署檢察官
被　　　告　丁○○
上列被告因竊盜案件，經檢察官提起公訴（93年度偵字第 15061
號）及移送併辦（94年度偵字第1599號、第2815號），本院判決
如下：
    主    文
丁○○連續攜帶兇器竊盜，處有期徒刑拾月，扣案螺絲起子壹把
沒收。
    犯罪事實
一、丁○○基於意圖為自己不法所有之概括犯意，於民國93年 8
    月中旬某日某時，見丙○○所有之MR-396號營業用小客車停
    放在臺北市大安區○○○路○段122巷與安東街口路旁，竟持
    在路邊拾獲客觀上足供兇器使用之石塊，將該車之右後車窗
    砸毀（毀損部分未據告訴），開啟車門後竊取丙○○所有置
    於車內之現金新臺幣（下同）2,800 元，並隨手將上開石塊
    丟棄。丁○○復承前概括犯意，於93年8 月17日17時許，在
    臺北市○○區○○街30號前，持其所有客觀上足供兇器使用
    之螺絲起子1把，破壞甲○○所有停放在該處之車牌號碼2D-
    978 號營業用小客車右後方三角車窗（毀損部分未據告訴）
    ，開啟車門後竊取甲○○所有置於車內之現金257 元、高速
    公路回數票12張及面額25元之中國石油股份有限公司油票 1
    張。嗣其竟又承前概括犯意，於93年8 月31日某時，在臺北
    市○○區○○路237 號前，持在路邊拾獲客觀上足供兇器使
    用之石塊，砸毀乙○○所有停放該處之車號D8-895號營業用
    小客車右後方三角車窗（毀損部分未據告訴），開啟車門後
    竊取乙○○所有置於車內之現金5,000 元，並隨手將上開石
    塊棄置於現場。嗣經警於93年8 月17日17時許，見丁○○在
    臺北市○○區○○街30號前行蹤可疑，乃上前盤查並當場在
    其身上查獲前開甲○○所有之物品，並扣得螺絲起子1 把。
二、案經臺北市政府警察局中山分局報請臺灣臺北地方法院檢察
    署檢察官偵查起訴及移送併辦。
    理    由
一、訊據被告丁○○對於上開連續攜帶兇器竊盜之犯罪事實，業
    已於本院審理中坦承不諱（本院94年4月27日審判筆錄第4頁
    ），核與被害人丙○○、甲○○、乙○○指述之失竊情節相
    符，此有被告對於證據能力不爭執之被害人警訊筆錄在卷可
    稽（94年度偵字第1599號卷第12至13頁、93年度偵字第1506
    1號卷第10至11頁、94年度偵字第2815 號卷第4至6頁），且
    經警於前開MR-396號、D8-895號營業用小客內採集指紋送請
    鑑定後，均與被告留存於內政部警政署之指紋特徵相符，亦
    分別有內政部警政署93年9月7日刑紋字第0930178802號鑑驗
    書、93年9月13日刑紋字第0930185128號鑑驗書在卷可憑（
    94年度偵字第1599號卷第3 頁、94年度偵字第2815號卷第22
    頁）。此外，併有贓物認領保管收據、失竊物品照片、螺絲
    起子照片、現場勘查報告在卷可參（93年度偵字第15061 號
    卷第15至17頁、94年度偵字第2815號卷第26至36頁），以及
    被告所有之螺絲起子1 把，扣案足可為證。被告於本院準備
    程序時雖否認竊取丙○○、乙○○所有上開物品云云，顯為
    卸責之詞，無以採信。本案事證明確，被告犯行堪以認定，
    應依法論科。
二、查被告為上開竊盜行為時所使用之石塊2顆、螺絲起子1把，
    於客觀上足對人之生命、身體、安全構成威脅，顯具有行兇
    之危險性，均屬兇器。是被告於竊盜時攜帶上開兇器，核其
    所為，均係犯刑法第321條第1項第3 款之攜帶兇器竊盜罪。
    被告所為3 次加重竊盜犯行，時間緊接，方法相同，觸犯構
    成要件相同之罪，顯係基於概括犯意為之，為連續犯，應依
    刑法第56條規定，以一罪論，並加重其刑。爰審酌被告正值
    青年，竟不思正途，圖以非法方法竊取他人財物，藐視他人
    之財產權而任意予以破壞，惡性非輕，對被害人亦造成相當
    損害，惟犯罪後態度尚佳，於本院審理時能夠坦承犯行，頗
    具悔意，及其生活狀況與智識程度等一切情狀，量處如主文
    所示之刑，以示儆懲。扣案螺絲起子1 把，為被告所有供犯
    罪所用之物，業據其供陳在卷，應依刑法第38條第1項第2款
    規定，宣告沒收，至於被告所使用之石塊2顆，並無證據證
    明為被告所有，因不予宣告沒收，併此序明。
據上論斷，應依刑事訴訟法第299第1項前段，刑法第56條、第32
1條第1項第3款、第38條第1項第2款，判決如主文。
本案經檢察官張書華到庭執行職務
中    華    民    國    94    年    5    月     11    日
                刑事第四法庭  審判長法  官  黃雅芬
                                    法  官  蘇嘉豐
                                    法  官  余明賢
以上正本證明與原本無異。
如不服本判決，應於判決送達後10日內，向本院提出上訴狀。
      　　　　　　　　　　　　　　　書記官　廖純瑜
中　　華　　民　　國　　94　　年　　5　　月　 　11　　日
附錄本案論罪科刑法條全文
中華民國刑法第321條第1項第3款
犯竊盜罪而有左列情形之一者，處6月以上、5年以下有期徒刑：
    三　攜帶兇器而犯之者。
